ja: グローブアーマーの配置: 耐摩耗性パネル; 手の甲用アーマー; フィンガーアーマー; ハードシェルプロテクション; 衝撃吸収ゲルパッド; ナックルアーマー; アーマーなし; パームパッド; パームスライダー; 指先補強; 手のひら補強; 親指補強; 舟状骨プロテクション; ソフトシェルプロテクション; TPR プロテクター; 手首プロテクション; その他
sv: Placering av handskskydd: Slittåliga paneler; Skydd för handrygg; Skydd för fingrar; Skydd med hårt skal; Stötdämpande gelvaddering; Knogskydd; Inget skydd; Handflatevaddering; Glidskydd för handflata; Förstärkta fingertoppar; Förstärkt handflata; Förstärkt tumme; Båtbensskydd; Skydd med mjukt skal; TPR-skydd; Handledsskydd; Övrigt
es: Ubicación de la protección del guante: Paneles resistentes a la abrasión; Armadura en el dorso de la mano; Armadura en los dedos; Protección rígida; Relleno de gel que absorbe los impactos; Armadura en los nudillos; Sin armadura; Relleno de palma; Deslizador de palma; Puntas de los dedos reforzadas; Palma reforzada; Pulgar reforzado; Protección del escafoides; Protección blanda; Protectores de TPR; Protección de muñeca; Otra
el: Τοποθέτηση θωράκισης γαντιών: Πάνελ ανθεκτικά στην τριβή; Προστασία ράχης χεριού; Προστασία δακτύλων; Προστασία με σκληρό περίβλημα; Επένδυση τζελ απορρόφησης κραδασμών; Προστασία αρθρώσεων; Χωρίς προστασία; Επένδυση παλάμης; Προστατευτικό ολίσθησης παλάμης; Ενισχυμένα ακροδάχτυλα; Ενισχυμένη παλάμη; Ενισχυμένος αντίχειρας; Προστασία σκαφοειδούς; Προστασία με μαλακό περίβλημα; Προστατευτικά TPR; Προστασία καρπού; Άλλο
hr-HR: Položaj oklopa za rukavice: Paneli otporni na habanje; Zaštita nadlanice; Zaštita prstiju; Zaštita od tvrdog materijala; Gel obloga za amortizaciju udaraca; Zaštita zglobova; Bez zaštite; Obloga dlana; Klizač za dlan; Pojačani vrhovi prstiju; Pojačani dlan; Pojačani palac; Zaštita skafoidne kosti; Zaštita od mekog materijala; TPR štitnici; Zaštita zgloba zapešća; Ostalo
tr: Eldivendeki koruma bölgeleri: Aşınmaya dayanıklı paneller; El sırtı koruması; Parmak koruması; Sert kabuklu koruma; Darbe emici jel dolgu; Eklem koruması; Koruma yok; Avuç içi dolgusu; Avuç içi kaydırıcı; Güçlendirilmiş parmak uçları; Güçlendirilmiş avuç içi; Güçlendirilmiş başparmak; Skafoit koruması; Yumuşak kabuklu koruma; TPR koruyucular; Bilek koruması; Diğer
nb: Hanskebeskyttelse: Slitebestandige paneler; Beskyttelse på håndbaken; Fingerbeskyttelse; Hardskallbeskyttelse; Støtdempende gelpolstring; Knokebeskyttelse; Ingen beskyttelse; Håndflatepolstring; Håndflateglider; Forsterkede fingertupper; Forsterket håndflate; Forsterket tommel; Båtbeinsbeskyttelse; Softshellbeskyttelse; TPR-beskyttere; Håndleddsbeskyttelse; Annet
sk-SK: Umiestnenie ochranných prvkov na rukavici: Panely odolné voči oderu; Ochrana chrbta ruky; Ochrana prstov; Ochrana tvrdou škrupinou; Gélová výstelka tlmiaca nárazy; Ochrana hánok; Bez ochrany; Výstelka dlane; Dlaňový slider; Zosilnené končeky prstov; Zosilnená dlaň; Zosilnený palec; Ochrana člnkovej kosti; Softshellová ochrana; TPR chrániče; Ochrana zápästia; Iné
zh-TW: 手套護具位置: 耐磨拼接; 手背護甲; 手指護甲; 硬殼防護; 衝擊吸收凝膠墊; 指關節護甲; 無護甲; 手掌軟墊; 手掌滑塊; 加固指尖; 加固手掌; 加固拇指; 舟狀骨防護; 軟殼防護; TPR 護具; 手腕防護; 其他
pt-PT: Luva armadura ponto de apresentação: Painéis resistentes à abrasão; Armadura nas costas da mão; Armadura nos dedos; Proteção rígida; Enchimento em gel para absorção de impactos; Armadura nos nós dos dedos; Sem armadura; Enchimento na palma; Deslizador de palma; Pontas dos dedos reforçadas; Palma reforçada; Polegar reforçado; Proteção do escafoide; Proteção suave; Protetores em TPR; Proteção do pulso; Outra
nl: Handschoen protectieplaatsing: Slijtvaste panelen; Handrugpantser; Vingerpantser; Hardshell-bescherming; Schokabsorberende gelvulling; Knokkelpantser; Geen pantser; Handpalmvoering; Handpalmslider; Verstevigde vingertoppen; Verstevigde handpalm; Verstevigde duim; Scafoidbescherming; Softshell-bescherming; TPR-beschermers; Polsbescherming; Overig
en: Glove armor placement: Abrasion-resistant panels; Back-of-hand armor; Finger armor; Hard-shell protection; Impact-absorbing gel padding; Knuckle armor; No armor; Palm padding; Palm slider; Reinforced fingertips; Reinforced palm; Reinforced thumb; Scaphoid protection; Soft-shell protection; TPR protectors; Wrist protection; Other
ko: 장갑 보호대 위치: 내마모성 패널; 손등 아머; 손가락 아머; 하드 셸 프로텍션; 충격 흡수 겔 패딩; 너클 아머; 아머 없음; 손바닥 패딩; 손바닥 슬라이더; 강화된 손가락 끝; 강화된 손바닥; 강화된 엄지; 주상골 프로텍션; 소프트 셸 프로텍션; TPR 프로텍터; 손목 프로텍션; 기타
fi: Hanskasuojan sijoitus: Kulutusta kestävät paneelit; Kämmenselän suoja; Sormisuoja; Kovakuorinen suoja; Iskuja vaimentava geelipehmuste; Rystyssuoja; Ei suojaa; Kämmenen pehmuste; Kämmenen liukusuoja; Vahvistetut sormenpäät; Vahvistettu kämmen; Vahvistettu peukalo; Veneluun suoja; Softshell-suoja; TPR-suojat; Rannesuoja; Muu
ru: Расположение защиты перчатки: Устойчивые к истиранию вставки; Защита тыльной стороны ладони; Защита пальцев; Твердая защита; Ударопоглощающие гелевые вставки; Защита костяшек; Без защиты; Вставки на ладони; Слайдер на ладони; Усиленные кончики пальцев; Усиленная ладонь; Усиленный большой палец; Защита ладьевидной кости; Мягкая защита; Защитные вставки TPR; Защита запястья; Другое
cs: Umístění rukavic a brnění: Panely odolné proti oděru; Chránič hřbetu ruky; Chránič prstů; Ochrana tvrdou skořepinou; Gelové polstrování tlumící nárazy; Chránič kloubů; Bez chráničů; Polstrování dlaně; Dlaňový slider; Zesílené konečky prstů; Zesílená dlaň; Zesílený palec; Ochrana člunkové kosti; Ochrana měkkou skořepinou; TPR chrániče; Ochrana zápěstí; Ostatní
sl-SI: Namestitev zaščitnih ojačitev na rokavici: Plošče, odporne proti drgnjenju; Zaščita hrbtne strani dlani; Zaščita prstov; Zaščita s trdim oklepom; Gelasta podloga za blaženje udarcev; Zaščita členkov; Brez zaščite; Podloga dlani; Drsnik na dlani; Ojačane konice prstov; Ojačana dlan; Ojačan palec; Zaščita skafoidne kosti; Mehka zaščita (soft-shell); Zaščita TPR; Zaščita zapestja; Drugo
lt-LT: Pirštinių apsaugų išdėstymas: Atsparios trinčiai detalės; Išorinės plaštakos pusės apsauga; Pirštų apsauga; Kieta apsauga; Smūgius sugerianti gelio paminkštinimo apsauga; Krumplių apsauga; Be apsaugų; Delno paminkštinimas; Delno slankiklis; Sustiprinti pirštų galai; Sustiprintas delnas; Sustiprintas nykštys; Laivakaulio apsauga; Minkšta apsauga; TPR apsaugos; Riešo apsauga; Kita
da: Placering af handskebeskyttelse: Slidbestandige paneler; Beskyttelse på håndryg; Fingerbeskyttelse; Hårdskalsbeskyttelse; Stødabsorberende gelpolstring; Knogebeskyttelse; Ingen beskyttelse; Håndfladepolstring; Håndflade-slider; Forstærkede fingerspidser; Forstærket håndflade; Forstærket tommelfinger; Bådbensbeskyttelse; Softshell-beskyttelse; TPR-beskyttere; Håndledsbeskyttelse; Andet
bg-BG: Разположение на защитата на ръкавицата: Панели, устойчиви на износване; Протектори на гърба на ръката; Протектори за пръсти; Твърда защита; Гел подложка за абсорбиране на удари; Протектори за кокалчетата; Без протектори; Подплата на дланта; Плъзгач на дланта; Подсилени върхове на пръстите; Подсилена длан; Подсилен палец; Защита на ладиевидната кост; Мека защита; TPR протектори; Защита на китката; Друго
fr: Emplacement des protections du gant: Panneaux résistants à l’abrasion; Armure sur le dos de la main; Armure de doigt; Protection à coque rigide; Rembourrage en gel absorbant les chocs; Armure de jointure; Aucune armure; Rembourrage de paume; Slider de paume; Bouts des doigts renforcés; Paume renforcée; Pouce renforcé; Protection du scaphoïde; Protection à coque souple; Protections en TPR; Protection du poignet; Autre
ro-RO: Poziționarea armurii de mănuși: Panouri rezistente la abraziune; Protecție pe dosul palmei; Protecție pentru degete; Protecție dură (hard-shell); Căptușeală cu gel pentru absorbția șocurilor; Protecție pentru articulații; Fără protecție; Căptușeală pentru palmă; Glisor pentru palmă; Vârfurile degetelor întărite; Palmă întărită; Deget mare ranforsat; Protecție scafoid; Protecție moale (soft-shell); Protecții TPR; Protecție pentru încheietură; Altele
th: ตำแหน่งของเกราะป้องกันบนถุงมือ: แผงกันรอยถลอก; เกราะป้องกันหลังมือ; เกราะป้องกันนิ้ว; ส่วนป้องกันแบบแข็ง; เจลรองรับแรงกระแทก; เกราะป้องกันสนับมือ; ไม่มีเกราะป้องกัน; แผ่นรองฝ่ามือ; สไลเดอร์ฝ่ามือ; เสริมความแข็งแรงปลายนิ้ว; เสริมความแข็งแรงฝ่ามือ; เสริมความแข็งแรงนิ้วหัวแม่มือ; ส่วนป้องกันกระดูกสแคฟฟอยด์; ส่วนป้องกันแบบนิ่ม; ส่วนป้องกัน TPR; ส่วนป้องกันข้อมือ; อื่นๆ
pt-BR: Posicionamento da proteção da luva: Painéis resistentes a abrasão; Armadura nas costas da mão; Armadura nos dedos; Proteção rígida; Preenchimento de gel para absorção de impactos; Armadura nas juntas; Sem armadura; Preenchimento na palma; Slider de palma; Pontas dos dedos reforçadas; Palma reforçada; Polegar reforçado; Proteção do escafoide; Proteção soft shell; Protetores de borracha termoplástica; Proteção do pulso; Outro
de: Position der Handschuhprotektoren: Abriebfeste Einsätze; Handrücken-Protektor; Finger-Protektor; Hartschalen-Schutz; Stoßdämpfende Gel-Polsterung; Knöchel-Protektor; Ohne Protektor; Handflächen-Polsterung; Handflächen-Slider; Verstärkte Fingerspitzen; Verstärkte Handfläche; Verstärkter Daumen; Kahnbein-Schutz; Softshell-Schutz; TPR-Protektoren; Handgelenk-Schutz; Sonstige
hu: Kesztyűpáncél elhelyezése: Kopásálló panelek; Kézfejvédő; Ujjvédő; Kemény héjú protektor; Ütéselnyelő zselés párnázás; Bütyökvédő; Protektor nélküli; Tenyérpárnázás; Tenyércsúszka; Megerősített ujjbegyek; Megerősített tenyérrész; Megerősített hüvelykujj; Sajkacsontvédő; Puha héjú protektor; TPR protektorok; Csuklóvédő; Egyéb
pl: Rozmieszczenie ochraniaczy w rękawicy: Panele odporne na ścieranie; Ochraniacz na wierzch dłoni; Ochraniacz palców; Ochraniacze typu hard shell; Żelowe wkładki pochłaniające uderzenia; Ochraniacz knykci; Brak ochraniaczy; Wkładki na wnętrze dłoni; Ślizgacz po wewnętrznej stronie dłoni; Wzmocnione końcówki palców; Wzmocnione wnętrze dłoni; Wzmocniony kciuk; Ochrona kości łódeczkowatej; Ochraniacze typu soft shell; Ochraniacze TPR; Ochraniacz nadgarstka; Inne
zh-CN: 手套护具位置: 耐磨面板; 手背护甲; 手指护甲; 硬壳保护; 减震凝胶垫; 指关节护甲; 无护甲; 手掌垫; 手掌滑块; 加固指尖; 加固手掌; 加固拇指; 舟骨保护; 软壳保护; TPR 护具; 手腕保护; 其他
vi: Vị trí giáp bảo vệ găng tay: Tấm lót chống mài mòn; Giáp mu bàn tay; Giáp ngón tay; Bảo vệ vỏ cứng; Lớp đệm gel hấp thụ va đập; Giáp khớp ngón tay; Không có giáp; Đệm lòng bàn tay; Thanh trượt lòng bàn tay; Gia cố đầu ngón tay; Gia cố lòng bàn tay; Gia cố ngón cái; Bảo vệ xương thuyền; Bảo vệ vỏ mềm; Bộ bảo vệ TPR; Bảo vệ cổ tay; Khác
it: Posizionamento dell'armatura del guanto: Pannelli resistenti all'abrasione; Protezione dorso della mano; Protezione dita; Protezione rigida; Imbottitura in gel antiurto; Protezione nocche; Nessuna protezione; Imbottitura palmo; Slider sul palmo; Punte delle dita rinforzate; Palmo rinforzato; Pollice rinforzato; Protezione scafoide; Protezione morbida; Protezioni in TPR; Protezione polso; Altro